# 求助陈版 ~~~ 土地使用权问题

提问人：dnahp 时间：2022-02-12 23:25:59
请教陈版，一个企业厂区搬迁后，原厂土地按照政府要求进行土地修复后出售，请问在土地修复期间，土地使用权是否需要摊销，是否需要缴纳土地使用税，把修复期间土地使用权转入在建工程合适吗，有没有什么准则依据参考，期望回复

回答人：chenyiwei
1 、如果历史上曾经就土地停止生产后的土地修复义务确认过预计负债的，则相关支出首先从该预计负债中列支。
2 、如果此前未确认过预计负债，则应考虑由本企业承担的修复支出能否从后续土地收储补偿款中得到补偿。如果预计可以获得补偿的，则修复支出可以列入其他非流动资产。
3 、土地修复期间，该土地尚未满足持有待售条件，故继续作为无形资产核算，不应停止计提摊销，计提的摊销列入管理费用。修复期间将土地使用权本身的价值转入在建工程是不合适的。